【裁判字號】    90,交上訴,1931
【裁判日期】    901218
【裁判案由】    公共危險
【裁判全文】
臺灣高等法院臺中分院刑事判決                  九十年度交上訴字第一九三一號
    上  訴  人
    即  被  告  甲○○
右上訴人因公共危險案件，不服臺灣彰化地方法院九十年度交訴字第一０八號中華民
國九十年九月十三日第一審判決（起訴案號：台灣彰化地方法院檢察署年度八十九年
度偵字第四三一三號），提起上訴，本院判決如左：
    主    文
上訴駁回。
    事    實
一、甲○○曾於民國八十四年間，因妨害家庭案件，經台灣南投地方法院判處有期徒
    刑四月確定，於同年八月十七日入獄服刑，並於同年九月三十日易科罰金執行完
    畢。猶不知悔改，於八十九年五月十五日十二時十五分許，駕駛車牌號碼ＭＤ－
    一三五○號自用小貨車，沿彰化市○○路○段三○七巷道由北往南（起訴書誤載
    為由南往北）方向行駛，甫駛出該巷道欲左轉進入彰化市○○路○段時，適有乙
    ○○騎乘車牌號碼ＬＩＴ－二三○號重型機車沿彰化市○○路○段由東往西方向
    駛至，雙方不及閃避，致乙○○之機車車頭撞擊甲○○之小貨車左側車門，乙○
    ○因而人車倒地，受有右臉頰腫、瘀青之傷害（過失傷害及毀損部分，業經檢察
    官以犯罪嫌疑不足為不起訴處分）。詎甲○○為駕駛動力交通工具肇事，致乙○
    ○受有上開傷害後，竟未下車處理，逕加速驅車左轉沿彰化市○○路○段往東方
    向逃逸。嗣因路上機車騎士陳建榮見狀尾隨在後，並記下甲○○所駕駛小貨車之
    車牌號碼，後返回車禍現場將乙○○送至大竹派出所報警處理。
二、案經彰化縣警察局彰化分局報告臺灣彰化地方法院檢察署檢察官偵查起訴。
    理    由
一、訊據上訴人即被告（下稱被告）對於右揭時地與被害人乙○○發生擦撞之事實，
    固不諱言，惟矢口否認有遺棄犯行，辯稱伊緊張才離開，並無逃跑之意思云云，
    惟查被告駕車肇事，致人受傷而逃逸等情，業據被害人乙○○於警、偵訊中指述
    甚詳，並經目擊證人陳建榮於警、偵訊中證述屬實，復有道路交通事故調查報告
    表、車損照片四張、肇事地點照片四張及秀傳醫院於八十九年五月十五日出具之
    乙○○診斷證明書一紙附卷可稽，且被告在警、偵訊中亦供承於肇事後，仍駕車
    至台鳳里處卸貨才回公司，經公司員工通知始至警局製作筆錄等情（見警訊筆錄
    第一頁背面，偵查卷第七頁），足證被告所辯乃事後卸責之詞，不可採信。本件
    事證明確，被告犯行，堪以認定。
二、按八十八年四月二十一日增訂之刑法第一百八十五條之四肇事致人死傷逃逸罪，
    以處罰肇事後故意逃逸之駕駛人為目的，俾促使駕駛人於肇事後能對被害人即時
    救護，以減少死傷，是該罪之成立，祇以行為人有駕駛動力交通工具肇事，致人
    死傷而逃逸之事實為已足，至行為人之肇事有否過失，則非所問，最高法院九十
    年度台上字第二一九一號判決、九十年度台上字第二六九八號判決資參照。查被
    告於駕車肇事致人受傷部分，雖據檢察官以犯罪嫌疑不足為不起訴處分，依上開
    說明仍不能卸免遺棄罪責。核被告所為，係犯法第一百八十五條之四之肇事逃逸
    罪。又被告前因妨害家庭案件，經台灣南投地方法院判處有期徒刑四月確定，於
    八十四年九月三十日易科罰金執行完畢，有臺灣彰化地方法院檢察署刑案資料查
    註紀錄表及高等法院被告全國前案紀錄表附卷可稽，其前受有期徒刑執行完畢後
    ，五年以內再犯有期徒刑以上之本罪，應依累犯之規定，加重其刑。
三、原審適用刑法第一百八十五條之四、第四十七條，並審酌被告明知肇事仍逃逸，
    惡性非輕，惟已與被害人達成民事和解並賠付新台幣十萬元等情，有和解書一紙
    附卷足憑，暨考量其犯後態度、犯罪所生危害等一切情狀，判處有期徒刑七月，
    其認事用法與量刑均為適當，被告上訴意旨空言指摘原判決不當，為無理由，應
    予駁回。
四、據上論斷，應依刑事訴訟法第三百六十八判決如主文。
本案經檢察官丙○○到庭執行職務。
中      華      民      國      九十     年      十二     月     十八   日
                                  臺灣高等法院台中分院刑事第十庭
                                        審判長法  官  林  照  明
                                              法  官  蔡  名  曜
                                              法  官  盧  江  陽
右正本證明與原本無異。
如不服本判決應於收受送達後十日內向本院提出上訴書狀，其未敘述上訴之理由者並
得於提起上訴後十日內向本院補提理由書（均須按他造當事人之人數附繕本）。
                                              書記官  陳  妙  瑋
中      華      民      國      九十     年      十二     月     二十   日
                          Ｉ


司法院資訊處製作；財團法人民間司法改革基金會備份。
